臺灣雲林地方法院刑事判決　　　　　　　94年度簡上字第27號
上　訴　人　臺灣雲林地方法院檢察署檢察官
上　訴　人
即　被　告　甲○○
　　　　　　己　○
　　　　　　丁○○
　　　　　　戊○○
上四人共同
選任辯護人　辛○○　律師
上　訴　人
即　被　告　庚○○
　　　　　　丙○○
上二人共同
選任辯護人　吳炳輝　律師
上列上訴人等因被告等傷害等案件，不服本院93年度港簡字第24
0 號中華民國93年12月2 日刑事簡易判決（台灣雲林地方法院檢
察署93年度偵字第3215、3216號），提起上訴，本院管轄之第二
審合議庭判決如下：
    主  文
上訴駁回。
    事  實
一、甲○○係乙○○之胞弟，己○、丁○○及戊○○分別為甲○○之妻與子，庚○○及丙○○則分別為乙○○之妻與子，渠
    7 人間均具有家庭暴力防治法第3 條第4 款所定之家庭成員
    關係。於民國93年2 月20日19時許，在雲林縣四湖鄉○○村
    ○○○路24號及24號之1 渠等住處前，丁○○、戊○○與乙○○因細故發生爭執，在屋內之己○聽聞有吵架聲後，亦走
    至屋外，適甲○○正好返家，見狀即出手將丁○○及乙○○
    推開，而為由屋內走出之庚○○及由外返家之丙○○所目擊
    ，甲○○、己○、丁○○、戊○○等4 人基於傷害之犯意聯
    絡，毆打乙○○，致乙○○跌倒，受有臀部挫傷並左側股骨
    頸骨折、顏面小擦傷之傷害。另庚○○與丙○○則基於傷害
    犯意聯絡，各持鐵條及球棒，分別毆打丁○○手肘及甲○○
    背部，致使甲○○受有上背部擦挫傷、皮膚紅腫、圓形約3
    ×3 公分傷害，丁○○則受有左肘紅腫約2 ×2 公分傷害。
    又甲○○另行起意，基於公然侮辱他人之犯意，於同年7 月
    12日19時許，在台灣雲林地方法院檢察署第四偵查庭審理本
    件甲○○等人之傷害案件而為隔離訊問時，在第六偵查庭門
    外，竟以「平常走路都好好的，今天怎麼拿柺杖過來，為什
    麼不爬著來」足以貶損乙○○人格之粗鄙語言，公然辱罵乙○○。
二、案經甲○○、丁○○訴請雲林縣警察局臺西分局報請，及乙○○訴請臺灣雲林地方法院檢察署檢察官偵查起訴。
    理  由
一、上訴人即被告甲○○、己○、丁○○及戊○○部分：
    訊據上訴人即被告甲○○、己○、丁○○及戊○○固坦承於
    上揭時地，與告訴人乙○○及庚○○、丙○○發生爭執等情
    ，惟均否認有何毆打及辱罵告訴人乙○○等犯行，辯稱：被
    告等人未主動毆打告訴人乙○○，縱有人還手，亦屬正當防
    衛。且告訴人乙○○未受有如診斷證明書所載傷害，其係意
    圖誣陷被告等人，告訴人指控，有造假之嫌；又被告甲○○
    對告訴人乙○○說上揭言語，是否含有侮辱之意，尚有疑義
    ，因為當時檢察官正為隔離訊問，被告甲○○對告訴人乙○○有氣難平，實可想像。上揭言語，應屬氣憤中夾帶質疑，
    尚不足認為侮辱。此外，被告甲○○為上揭言語之場所，為
    臺灣雲林地方法院檢察署第六偵查庭外走廊，必須法警依令
    帶領，才可進入，應非公然云云（詳本院卷69至71頁）。然
    查，被告甲○○、己○、丁○○及戊○○等人共同傷害犯行
    部分，業據證人乙○○於警詢及檢察官訊問時證述明確（詳
    他卷8 至11、53頁），經核與證人庚○○、丙○○於檢察官
    訊問時證述情節相符（詳他卷54頁），並有診斷證明書1 紙
    在卷可稽（他卷4 、62頁）；又被告甲○○尚涉犯公然侮辱
    告訴人乙○○部分，亦據被告甲○○於檢察官訊問時坦白承
    認（詳他卷55頁），核與證人丁○○於檢察官訊問時證述情
    節相符（詳他卷55頁）。而被告甲○○對告訴人乙○○為侮
    辱言語地點，係臺灣雲林地方法院檢察署第六偵查庭外走廊
    ，乃國家公務辦公處所之一部分，並非偵查庭內，相關公務
    機關人員或民眾（被告或證人）洽公，均可經過該處。被告
    甲○○對告訴人乙○○為侮辱言語，應係處在不特定人得共
    聞共見之狀態，是被告甲○○指稱該處須經由法警帶領，始
    得進入云云，應有誤會。綜上，本件事證明確，被告甲○○
    、己○、丁○○及戊○○犯行，均堪認定。被告甲○○、己○、丁○○及戊○○上訴意旨，否認犯罪，經核非有理由，
    應予駁回。
二、上訴人即被告庚○○及丙○○部分：
    訊據上訴人即被告庚○○、丙○○固坦承於上揭時地，與告
    訴人甲○○、丁○○發生爭執等情，惟均否認有何毆打告訴
    人甲○○、丁○○等犯行，辯稱：被告丙○○並未拿木棒毆
    打告訴人丁○○、甲○○，而被告庚○○亦未拿鐵條毆打告
    訴人丁○○、甲○○云云（詳本院卷75頁）。然查，被告庚○○及丙○○傷害告訴人甲○○、丁○○之事實，業據告訴
    人甲○○、丁○○於警詢指訴明確（詳他卷19至26頁），經
    核與證人己○證述情節相符（詳他卷50、21頁），並有丁○○、甲○○診斷證明書各1 紙在卷可稽（詳他卷35、36頁）
    。被告庚○○及丙○○傷害犯行，事證明確，均堪認定。被
    告庚○○及丙○○上訴意旨，否認犯罪，經核非有理由，應
    予駁回。
三、核被告甲○○所為，係犯刑法第277 條第1 項傷害罪及第30
    9 條第1 項公然侮辱罪。被告己○、丁○○、戊○○、庚○○及丙○○所為，均係犯同法第277 條第1 項傷害罪。被告
    甲○○、己○、丁○○及戊○○就上開傷害告訴人乙○○犯
    行間；另被告庚○○與丙○○就上開傷害告訴人甲○○、丁○○犯行間，各有犯意聯絡及行為分擔，應依刑法第28條規
    定，各論以共同正犯。被告甲○○所犯上開2 罪間，犯意各
    別，罪名有異，應分論併罰。
四、原審以被告罪證明確，因予適用刑法第28條、第277 條第1
    項、第309 條第1 項（原審漏載第1 項）、第41條第1 項前
    段、第51條第5 款（原審漏載），罰金罰鍰提高標準條例第
    1 條前段、第2 條規定，併審酌告訴人乙○○與被告甲○○
    為兄弟關係，被告庚○○、丙○○係告訴人乙○○之妻與子
    ，被告己○、丁○○及戊○○係被告甲○○之妻與子，僅因
    細故，即發生傷害案件，及上訴人即被告甲○○、己○、丁○○、戊○○、庚○○及丙○○等人均否認犯行等一切情狀
    ，認為原審量處被告甲○○共同傷害人之身體，處拘役59日
    ，如易科罰金，以300 元折算壹日。又公然侮辱人，處罰金
    2000元，如易服勞役，以300 折算壹日；被告己○、丁○○
    、戊○○共同傷害人之身體，各處拘役59日，如易科罰金，
    均以300 元折算壹日；被告丙○○、庚○○共同傷害人之身
    體，各處拘役30日，如易科罰金，均以300 元折算1 日等，
    認事用法俱無不合，量刑亦稱妥適。至於檢察官循告訴人乙○○請求，以原審判處被告甲○○、己○、丁○○及戊○○
    等人，未顧及親戚情誼，下手傷害告訴人乙○○，犯後未予
    聞問，量刑過輕為由，提起上訴。本院認原審已審酌被告甲○○、己○、丁○○及戊○○與告訴人乙○○之關係，及告
    訴人乙○○所受傷害程度，在法定刑內，對被告甲○○等人
    科刑，自難認有何違法失當之處。上訴人以原審量刑過輕為
    由提起上訴，並無可採，為無理由，應予駁回。
五、應依刑事訴訟法第455 條之1 第3 項、第368 條，判決如主
    文。
本案經檢察官壬○○到庭執行職務。
中　　華　　民　　國　　94　　年　　9 　　月　　23　　日
                  刑事第二庭    審判長法  官  林輝煌
                                      法  官  李明鴻
                                      法  官  柯志民
以上正本證明與原本無異。
不得上訴。
                                      書記官　魏輝碩
中　　華　　民　　國　　94　　年　　9 　　月　　23　　日
